【裁判字號】    97,聲,3072
【裁判日期】    971014
【裁判案由】    定應執行之刑
【裁判全文】
臺灣桃園地方法院刑事裁定              97年度聲字第3072號
聲  請  人  臺灣桃園地方法院檢察署檢察官
受  刑  人  甲○○
上列聲請人因受刑人數罪併罰有二裁判以上，聲請定其應執行之
刑（97年度執聲字第1346號），本院裁定如下：
    主  文
甲○○所犯如附表編號1 、2 所示視為已減刑之罪之刑，應執行
有期徒刑拾月，如易科罰金，以銀元佰元，即新臺幣玖佰元折
算壹日。
    理  由
一、本件聲請意旨略以：受刑人因犯竊盜等案件，經附表所列之
    法院判處如附表所示之刑確定在案。經查其所犯上開各罪，
    犯罪時間均在中華民國96年6 月24日以前，且附表編號1 、
    2 所犯之罪核與中華民國九十六年罪犯減刑條例第2 條第 1
    項第3 款規定相符，受刑人現仍執行假釋付保護管束執行中
    ，依同條例第2 條第2 項前段規定視為減其宣告刑後，就其
    視為減得知宣告刑，應依刑法第53條、第51條第5 款規定，
    定其應執行之刑，爰依刑事訴訟法第477條第1項規定，聲請
    裁定等語。
二、按「犯罪在中華民國96年4 月24日以前者，除本條例另有規
    定外，依下列規定減刑：一、死刑減為無期徒刑。二、無期
    徒刑減為有期徒刑二十年。三、有期徒刑、拘役或罰金，減
    其刑期或金額二分之一。緩刑或假釋中之人犯，於本條例施
    行之日起，視為已依前項規定減其宣告刑，毋庸聲請裁定減
    刑。但經撤銷緩刑之宣告或假釋者，仍應依本條例規定聲請
    裁定減刑」，中華民國九十六年罪犯減刑條例第2 條定有明
    文。再按行為後法律有變更者，適用行為時之法律，但行為
    後之法律有利於行為人者，適用最有利於行為人之法律，修
    正後刑法第2 條第1 項定有明文，惟此條規定係規範行為後
    法律變更所生新舊法律比較適用之準據法，本身尚無新舊法
    比較之問題，於新法施行後，應一律適用新法第2 條第1 項
    之規定，為「從舊從輕」之比較（最高法院95年5 月23日95
    年度第8 次刑事庭會議決議參照），而刑法於本件受刑人行
    為後之95年7 月1 日業經修正公布並施行，自應就其相關部
    分為新舊法之比較，合先敘明。另按94年2 月2 日修正公布
    ，並自95年7 月1 日施行之刑法施行法第3 條之1 第3 項規
    定「於94年1 月7 日刑法修正施行前犯併合處罰數罪中之一
    罪，且該數罪均符合第41條第1 項得易科罰金之規定者，適
    用90年1 月4 日修正之刑法第41條第2 項規定」，是依修正
    前刑法第41條第2 項規定，併合處罰之數罪均有同條第1 項
    之情形，其應執行之刑逾6 月者，亦適用第1 項易科罰金之
    規定，就此部分應無進行新舊法比較之問題，惟所諭知易科
    罰金之折算標準，參照最高法院84年度臺非字第452 號裁判
    要旨，仍應擇最有利行為人之法律定之（臺灣高等法院暨所
    屬法院因應新修正刑法施行座談會提案第5 號參照）。再按
    修正前刑法第41條第1 項前段規定（得以銀元1 元以上3 元
    以下折算1 日），並依修正前罰金罰緩提高標準條例第2 條
    規定提高100 倍為銀元100 元以上300 元以下（即新臺幣
    300 元以上900 元以下）折算1 日，修正後刑法第41條第1
    項前段則修正為得以新臺幣1,000 元、2,000 元或3,000 元
    折算1 日（裁判時罰金罰鍰提高標準條例第2 條並已刪除）
    ，自以修正前之折算標準較有利於受刑人而應予適用。末按
    刑法第51條第5 款關於「宣告多數有期徒刑者，於各刑中之
    最長期以上，各刑合併之刑期以下，定其刑期。但不得逾20
    年」之規定，既經修正為「宣告多數有期徒刑者，於各刑中
    之最長期以上，各刑合併之刑期以下，定其刑期。但不得逾
    30 年 」，自應為新舊法之比較，以修正前刑法較有利於本
    件受刑人，依刑法第2 條第1 項前段之規定，仍應依修正前
    刑法，定其應執行之刑。
三、經查，受刑人甲○○因犯竊盜等案件，分別經臺灣高等法院
    臺中分院及本院分別判處如附表所示之刑確定在案，受刑人
    於94年12月16日入監執行，並於96年7 月10日假釋出監，復
    於96年9 月13日保護管束期滿，此有臺灣高等法院被告前案
    紀錄表、臺灣嘉義監獄假釋出獄減刑受刑人名冊各1 份附卷
    可稽，依上述規定，受刑人所犯如附表所示之罪，即因假釋
    而視為已依中華民國九十六年罪犯減刑條例第2 條第1 項之
    規定減其宣告刑，茲聲請人聲請就附表所示之罪定其應執行
    之刑，本院審核認聲請為正當，應依前述意旨定其應執行之
    刑。
四、應依刑事訴訟法第477 條第1 項，刑法第2 條第1 項前段、
    第53條，刑法施行法第3 條之1 第3 項，修正前刑法第51
    條第5 款、第41條第1 項前段、第2 項，修正前罰金罰鍰提
    高標準條例第2 條，中華民國九十六年罪犯減刑條例第2 條
    第2 項，裁定如主文。
中    華    民    國    97    年    10    月    14    日
                  刑事第七庭    法  官  蔡羽玄
以上正本證明與原本無異。
如不服本裁定，應於裁定送達後5 日內向本院提出抗告狀。
                                書記官  陳玉芳
中    華    民    國    97    年    10    月    20    日
附表：
┌─────┬───────────┬───────────┐
│    編號  │          1           │           2          │
├─────┼───────────┼───────────┤
│    罪名  │普通竊盜              │麻醉藥品管理條例      │
├─────┼───────────┼───────────┤
│  宣告刑  │有期徒刑8 月，視為減刑│有期徒刑1年2月，視為減│
│          │為有期徒刑4 月。      │刑為有期徒刑7 月。    │
│          │                      │                      │
├─────┼───────────┼───────────┤
│  所犯法條│刑法第320條第1項      │刑法第320條第1項      │
│          │                      │                      │
├─────┼───────────┼───────────┤
│  犯罪日期│93年2 月23日          │92年5 月19日          │
├─────┼───────────┼───────────┤
│偵查（自訴│臺灣桃園地方法院檢察署│臺灣苗栗地方法院檢察署│
│）機關年度│94年度偵字第16332號   │92年度偵字第2068號    │
│及案號    │                      │                      │
├──┬──┼───────────┼───────────┤
│  最│法院│臺灣桃園地方法院      │臺灣高等法院臺中分院  │
│  後├──┼───────────┼───────────┤
│  事│案號│95年度易字第222號     │94年度上易字第415號   │
│  實├──┼───────────┼───────────┤
│  審│判決│95年3 月31日          │94年8 月4 日          │
│    │日期│                      │                      │
├──┼──┼───────────┼───────────┤
│  確│法院│臺灣桃園地方法院      │臺灣高等法院臺中分院  │
│  定├──┼───────────┼───────────┤
│  判│案號│95年度易字第222號     │94年度上易字第415號   │
│  決├──┼───────────┼───────────┤
│    │確定│95年4 月28日          │94年8 月4 日          │
│    │日期│                      │                      │
├──┴──┼───────────┼───────────┤
│備註      │臺灣桃園地方法院檢察署│臺灣苗栗地方法院檢察署│
│          │95年度執字第5334號    │94年度執字第1675號    │
└─────┴───────────┴───────────┘


司法院資訊處製作；財團法人民間司法改革基金會備份。
